臺灣臺中地方法院刑事裁定
111年度聲字第3501號
聲  請  人  臺灣臺中地方檢察署檢察官
受  刑  人  申宗義




上列聲請人因受刑人數罪併罰有二裁判以上，聲請定其應執行之
刑（111年度執字第10927號、111年度執聲字第2615號），本院
裁定如下：
    主  文
甲○○因犯如附表所示之罪，所處各如附表所載之刑，應執行有期
徒刑貳年壹月。
    理  由
一、聲請意旨略以：受刑人甲○○所犯如附表所示之罪，先後經判
    決確定如附表，應依刑法第53條、第51條第5款規定，定應
    執行之刑，爰依刑事訴訟法第477條第1項規定聲請裁定等語
    。
二、裁判確定前犯數罪者，併合處罰之；數罪併罰有二裁判以上
    者，依第51條之規定，定其應執行之刑，刑法第50條第1項
    本文及第53條分別定有明文。又數罪併罰，分別宣告其罪之
    刑，如宣告多數有期徒刑者，於各刑中之最長期以上，各刑
    合併之刑期以下，定其刑期。但不得逾30年，刑法第51條第
    5款亦定有明文。次按刑法第50條規定：「裁判確定前犯數
    罪者，併合處罰之。但有下列情形之一者，不在此限：一、
    得易科罰金之罪與不得易科罰金之罪。二、得易科罰金之罪
    與不得易服社會勞動之罪。三、得易服社會勞動之罪與不得
    易科罰金之罪。四、得易服社會勞動之罪與不得易服社會勞
    動之罪。前項但書情形，受刑人請求檢察官聲請定應執行刑
    者，依第51條規定定之。」準此，合於數罪併罰之數罪，其
    中得易科罰金之罪與不得易科罰金之罪，須經受刑人請求檢
    察官聲請，始得依刑法第51條第5款之規定定其應執行之刑
    ，檢察官不得自行依職權逕向法院聲請，以維受刑人之權益
    。又定應執行之刑，應由犯罪事實最後判決之法院檢察官聲
    請該法院依法裁定之，不能因犯罪之一部分所科之刑業經執
    行完畢，而認檢察官之聲請為不合法，予以駁回。至已執行
    部分，自不能重複執行，應由檢察官於指揮執行時扣除之，
    此與定應執行刑之裁定無涉（最高法院87年度台非字第371
    號、88年度台抗字第325號裁判意旨參照）。本件受刑人所
    犯如附表編號1所示之罪，雖已於民國110年1月20日易科罰
    金執行完畢，有臺灣高等法院被告前案紀錄表在卷為憑，揆
    諸首揭裁判意旨，仍應予以定其應執行之刑，併予敘明。
三、受刑人甲○○所犯如附表所示之罪，經本院先後判處如附表所
    示之刑，均經確定在案，其中附表編號1至4所示之刑經本院
    110年度聲字第3352號裁定合併定應執行刑為有期徒刑1年9
    月確定，又其中如附表編號2至3號所示之罪屬不得易科罰金
    之罪，如附表編號1、4至6號所示之罪係屬得易科罰金之罪
    ，有各該判決書及臺灣高等法院被告前案紀錄表附卷可稽。
    惟受刑人就前揭各罪，業已請求檢察官聲請法院裁定其應執
    行之刑，有臺灣臺中地方檢察署刑法第50條第1項但書案件
    是否請求聲請定應執行刑調查表在卷可憑，是聲請人就附表
    所示各罪聲請定其應執行之刑，核屬正當，爰衡酌受刑人所
    犯各罪侵害法益之異同、對侵害法益之加重效應及時間、空
    間之密接程度，及前開裁判所定應執行刑內部界限之拘束，
    又依最高法院刑事大法庭110年度台抗大字第489號裁定意旨
    ，「定應執行刑，不僅攸關國家刑罰權之行使，於受刑人之
    權益亦有重大影響，除顯無必要或有急迫情形外，法院於裁
    定前，允宜予受刑人以言詞、書面或其他適當方式陳述意見
    之機會，程序保障更加周全」，經本院函詢受刑人對本件定
    應執行刑案件有無意見欲表達，並告以文到3日內具狀陳述
    意見，該函文於民國111年11月18日合法送達予受刑人，受
    刑人未回覆任何意見，是依最高法院上開裁定意旨，本院已
    予受刑人表示意見之機會，綜合上情一併審酌，為整體評價
    後，定其應執行刑。
四、爰依刑事訴訟法第477條第1項，刑法第53條、第51條第5款
    ，裁定如主文。
中　　華　　民　　國　　111 　年　　12　　月　　8 　　日
                刑事第十九庭  法  官  張美眉
以上正本證明與原本無異。
如不服本裁定，應於收受送達後5日內向本院提出抗告狀。（應
附繕本）
                              書記官 賴宥妡　　　　　　
中　　華　　民　　國　　111 　年　　12　　月　　8 　　日
【附表】：受刑人甲○○定應執行刑案件一覽表　　　　　　　
編          號         1        2        3 罪           名  恐嚇取財 詐欺 詐欺 宣    告     刑  有期徒刑2月，如易科罰金，以新臺幣1,000元折算1日 有期徒刑1年1月 有期徒刑1年 犯  罪  日   期  107年12月22日 108年7月1日 108年7月2日 偵查(自訴)機關年  度  案  號  臺灣臺中地方檢察署108年度少連偵字第79號 起訴案號：臺灣臺中地方檢察署108年度偵字第22068、22661、22264、22798、23785、25056號；移送併辦案號：臺灣臺中地方檢察署108年度偵字第27135、27698號 起訴案號：臺灣臺中地方檢察署108年度偵字第22068、22661、22264、22798、23785、25056號；移送併辦案號：臺灣臺中地方檢察署108年度偵字第27135、27698號 最後事實審 法        院 臺灣高等法院臺中分院 臺灣臺中地方法院 臺灣臺中地方法院  案        號 109年度上易字第191號 108年度原訴字第69號 108年度原訴字第69號  判 決  日 期 109年4月7日 109年12月15日 109年12月15日 確定判決 法        院 臺灣高等法院臺中分院 臺灣臺中地方法院 臺灣臺中地方法院  案        號 109年度上易字第191號 108年度原訴字第69號 108年度原訴字第69號  判決確定日期 109年4月7日 110年1月26日 110年1月26日 是否為得易科罰金之案件         是      否      否    備      註  臺灣臺中地方檢察署109年度執字第6885號、110年度執更字第4092號（編號1至4號應執行有期徒刑1年9月） 臺灣臺中地方檢察署110年度執字第6219號、110年度執更字第4092號（編號1至4號應執行有期徒刑1年9月） 臺灣臺中地方檢察署110年度執字第6219號、110年度執更字第4092號（編號1至4號應執行有期徒刑1年9月） 

編          號         4        5  罪           名  妨害公務 傷害  宣    告     刑  有期徒刑3月，如易科罰金，以新臺幣1,000元折算1日 有期徒刑6月，如易科罰金，以新臺幣1,000元折算1日  犯  罪  日   期  108年6月23日至108年6月24日 108年2月25日  偵查(自訴)機關年  度  案  號  臺灣臺中地方檢察署108年度偵字第18197、19513、19891號、108年度少連偵字第411號 臺灣臺中地方檢察署108年度偵字第29566號  最後事實審 法        院 臺灣臺中地方法院 臺灣臺中地方法院   案        號 110年度原簡字第10號、110年度簡字第252號 109年度易字第2677號   判 決  日 期 110年4月30日 111年5月20日  確定判決 法        院 臺灣臺中地方法院 臺灣臺中地方法院   案        號 110年度原簡字第10號、110年度簡字第252號 109年度易字第2677號   判決確定日期 110年6月15日 111年6月21日  是否為得易科罰金之案件         是        是     備      註  臺灣臺中地方檢察署110年度執字第9889號、110年度執更字第4092號（編號1至4號應執行有期徒刑1年9月） 臺灣臺中地方檢察署111年度執字第10927號（原聲請書附表誤載為110年度執字第10927號）